【裁判字號】    89,自,257
【裁判日期】    890525
【裁判案由】    業務過失傷害
【裁判全文】
台灣台中地方法院刑事判決                          八十九年度自字第二五七號
    自  訴  人  丙○○
    被      告  甲○○
右列被告因業務過失傷害案件，經自訴人提起自訴，本院判決如左：
    主  文
甲○○無罪。
    理  由
一、自訴意旨除自訴人感電受傷處所更正為台中縣太平市廓子巷台電電桿號＃三七、
    ＧＢ０七、Ｇ六六四六之電桿外，餘如附件自訴狀所載。
二、按犯罪事實應依證據認定之，無證據不得推定其犯罪事實。刑事訴訟法第一百五
    十四條定有明文。又按認定不利於被告之事實，須依積極證據，苟積極證據不足
    為不利於被告事實之認定時，即應為有利於被告之認定，更不必有何有利之證據
    。又按認定犯罪事實所憑之證據，雖不以直接證據為限，間接證據亦包括在內；
    然而無論直接或間接證據，其為訴訟上之證明，須於通常一般之人均不致有所懷
    疑，而得確信其為真實之程度者，始得據為有罪之認定，倘其證明尚未達到此一
    程度，而有合理之懷疑存在時，事實審法院復已就其心證上理由予以闡述，敘明
    其如何無從為有罪之確信，因而為無罪之判決，尚不得任意指為違法。最高法院
    三十年度上字第八一六號、七十六年度台上字第四九八六判例，可資參照。
三、本件自訴人丙○○認被告甲○○涉犯刑法第二百八十四條第二項前段之業務過失
    傷害罪嫌，無非以證人丁○○之證述及台灣電力公司台中區業處回函函稱丙○○
    於前開時、地感電受傷文件及丙○○感電受傷醫院診斷證明書等為主要論據。惟
    訊之被告甲○○堅決否認有何業務過失之犯行，並辯稱伊於案發時人在台中縣太
    平市○○街一九、二三、二七號即電桿號神光左七號處工作，未曾至自訴人感電
    受傷地點，自無涉犯業務過失罪嫌等詞。經查證人即丁○○雖當庭結證稱自訴人
    感電受傷後，被告即刻至現場，伊始認定被告送電導致自訴人受傷等詞在卷。惟
    查證人即台灣電力公司台中區營業處太平服務所主任戊○○、領班賴宗田分別當
    庭以台灣電力公司台中區營業處太平服務所圖資索引圖標示被告工作地點（紅圈
    ）及自訴人感電受傷地點（藍圈）；並證稱被告案發當日在工作地點自十四時五
    十分許，迄十五時五十分許，均在工作地點電桿「桿上工作」，至於下桿、收尾
    則須一小時，又因「九二一大地震」，交通受阻，該工作地點至自訴人感電受傷
    地點，須半小時車程，是證明被告案發日並未親至自訴人感電受傷處等詞，並提
    出上開索引圖及台灣電力公司台中區營業處配電線路維護工程登記簿為憑。又台
    灣電力公司台中區營業處工務股股長陳宗德、工務股人員乙○○分別證稱因接獲
    榮電股份有限公司來函函稱：「敬請貴處惠示參與九二一震災線路搶修技術員丙○○壹員之感電受傷證明，俾便申請醫療補助」，並提出該函為憑，致以上開台
    灣電力公司台中區營業處回函證明丙○○參與九二一震災工作感電受傷函文，但
    均不知悉係何人導致自訴人感電受傷，即該台灣電力公司台中區營業處回函及自
    訴人醫院診斷證明書僅係證明自訴人感電受傷而已，並非證明被告業務過失致自
    訴人感電受傷至明。是證人丁○○之證詞，不足採信，且縱令被告於自訴人感電
    受傷後，即刻至感電現場，亦難逕行推論係被告業務過失致自訴人感電受傷，加
    以本院最後質之自訴人是否認定被告有業務過失之犯行，亦答稱被告並無本件犯
    行，足證被告本件罪嫌不足。至自訴人聲請傳訊證人鄭博仁證明何人指派亞聖工
    程公司參加震災區搶修作業及被告於庭外之傳聞證據，核與本案無關，自無傳訊
    之必要，附此明。此外又查無其他積極證據，足認被告確有何業務過失之犯行
    ，被告犯罪尚屬不能證明，依法應諭知無罪之判決。
據上論結，應依刑事訴訟法第三百四十三條、第三百零一條第一項，判決如主文。
中      華      民      國      八十九      年      五    月  二十五  日
                                  臺灣臺中地方法院刑事第一庭
                                          法  官  陳  繼  先
右正本證明與原本無異
如不服本判決應於送達後十日內向本院提出上訴狀
                                          書記官
中      華      民      國      八十九      年      五    月  二十五  日


司法院資訊處製作；財團法人民間司法改革基金會備份。
